臺灣板橋地方法院刑事判決　　　　　　　94年度易緝字第13號
公　訴　人　臺灣板橋地方法院檢察署檢察官
被　　　告　甲○○
　　　　　　　　　　（
上列被告因違反毒品危害防制條例案件，由檢察官提起公訴（93
年度毒偵字第3030號）及移送併辦（94年度毒偵字第478 號），
經本院合議庭裁定由受命法官獨任進行簡式審判程序，判決如下
：
    主  文
甲○○連續施用第二級毒品，累犯，處有期徒刑拾月，扣案如附
表編號二所示之安非他命壹包（毛重零點肆公克），沒收銷燬，
如附表編號二所示之安非他命吸食器壹組，沒收。
    事  實
一、甲○○有違反藥事法、毒品危害防制條例等前科，其中因違
    反毒品危害防制條例案件，於民國（下同）90年10月16日，
    經本院以90年度重簡字第1008號刑事簡易判決判處有期徒刑
    3 月，90年12月6 日判決確定，刑期起算日期為92年1 月1
    日，指揮書執行完畢日期為92年3 月31日；又因違反毒品危
    害防制條例案件，於91年9 月16日，經本院以91年度易字第
    1999號刑事判決判處有期徒刑6 月，91年10月14日判決確定
    ，刑期起算日期為92年4 月1 日（接續前案執行），指揮書
    原載執行完畢日期為92年9 月30日，於92年9 月18日，因縮
    短刑期執行完畢。又甲○○曾因施用毒品案件，於89年12月
    20日，經本院以89年度毒聲字第6995號裁定送觀察、勒戒後
    ，嗣因認無繼續施用毒品傾向，於90年3 月8 日出所，並於
    90年3 月26日，經臺灣板橋地方法院檢察署檢察官以89年度
    毒偵字第5732號為不起訴處分；又因施用毒品案件，於90年
    5 月14日，經本院以90年度毒聲字第2080號裁定送觀察、勒
    戒後，嗣因認有繼續施用毒品傾向，於90年6 月1 日，經本
    院以90年度毒聲字第2368號裁定令入戒治處所施以強制戒治
    ，嗣因強制戒治滿3 月，成效評定為合格，於90年11月26日
    ，經本院以90年度毒聲字第4598號裁定停止戒治，所餘戒治
    期間付保護管束，惟其又因施用毒品案件，於91年4 月18日
    ，經本院以91年度毒聲字第1266號裁定撤銷停止戒治，令入
    戒治處所施以強制戒治，91年12月31日執行完畢。詎甲○○
    猶不知心生悔悟，竟基於施用第二級毒品安非他命之概括犯
    意，於前開觀察、勒戒、強制戒治執行完畢釋放後，5 年內
    之93年7 月初某日至94年1 月14日晚上之間，在臺北縣新莊
    市○○街5 號3 樓、臺北縣樹林市○○街111 巷8 之8 號4
    樓等處，使用自製吸食器施用第二級毒品安非他命多次。期
    間先後為警查獲（查獲時間、查獲機關、查獲地點及扣案物
    品均詳如附表所示）。
二、案經臺北縣政府警察局樹林分局移送臺灣板橋地方法院檢察
    署檢察官偵查起訴及移送併辦。
　　理  由
一、按依刑事訴訟法第284 條之1 之規定，除簡式審判程序及簡
    易程序案件外，第一審應行合議審判，復依同法第273 條之
    1 第1 項之規定，除被告所犯為死刑、無期徒刑、最輕本刑
    為三年以上有期徒刑之罪或高等法院管轄第一審案件者外，
    於第一次審判期日前之準備程序進行中，被告先就被訴事實
    為有罪之陳述時，審判長得告知被告簡式審判程序之旨，並
    聽取當事人、代理人、辯護人及輔佐人之意見後，裁定進行
    簡式審判程序。查被告甲○○所犯係死刑、無期徒刑、最輕
    本刑為三年以上有期徒刑以外之罪，其於準備程序中就被訴
    事實為有罪之陳述，經法官告知簡式審判程序之旨，並聽取
    公訴人、被告之意見後，業經本院合議庭依上開規定裁定由
    受命法官獨任進行簡式審判程序，合先敘明。
二、訊據被告甲○○坦承前開犯罪事實，而被告為警查獲後所採
    集之尿液檢體經檢驗，結果呈安非他命類陽性反應，此有臺
    北縣政府警察局樹林分局查獲毒品案件被移送人姓名及代碼
    對照表、台灣檢驗科技股份有限公司於93年7 月15日出具之
    濫用藥物尿液檢驗報告〈檢體編號：H00000000 〉各1 紙（
    見臺灣板橋地方法院檢察署93年度毒偵字第3030號卷第27頁
    、第40頁）附卷可稽，復有扣案如附表編號二所示之安非他
    命1 包（毛重0.4 公克）及安非他命吸食器1 組足資佐證，
    堪認被告前開連續施用第二級毒品安非他命之自白與事實相
    符。查被告甲○○曾因施用毒品案件，於89年12月20日，經
    本院以89年度毒聲字第6995號裁定送觀察、勒戒後，嗣因認
    無繼續施用毒品傾向，於90年3 月8 日出所，並於90年3 月
    26日，經臺灣板橋地方法院檢察署檢察官以89年度毒偵字第
    5732號為不起訴處分；又因施用毒品案件，於90年5 月14日
    ，經本院以90年度毒聲字第2080號裁定送觀察、勒戒後，嗣
    因認有繼續施用毒品傾向，於90年6 月1 日，經本院以90年
    度毒聲字第2368號裁定令入戒治處所施以強制戒治，嗣因強
    制戒治滿3 月，成效評定為合格，於90年11月26日，經本院
    以90年度毒聲字第4598號裁定停止戒治，所餘戒治期間付保
    護管束，惟又因施用毒品案件，於91年4 月18日，經本院以
    91年度毒聲字第1266號裁定撤銷停止戒治，令入戒治處所施
    以強制戒治，91年12月31日執行完畢，此有臺灣高等法院被
    告全國前案紀錄表1 份在卷足稽，其於觀察、勒戒及強制戒
    治執行完畢釋放後，5 年內犯本件施用毒品犯行，符合毒品
    危害防制條例第23條第2 項之規定。從而，本案事證已臻明
    確，被告犯行洵堪認定，自應依法論科。
三、核被告甲○○所為，係犯毒品危害防制條例第10條第2 項之
    施用第二級毒品罪。被告施用前後持有第二級毒品安非他命
    之低度行為為其施用之高度行為所吸收而不另論罪。被告多
    次犯行，時間緊接、方法相同、觸犯構成要件相同之罪名，
    顯係基於概括之犯意為之，為連續犯，應依刑法第56條之規
    定論以一罪，並依法加重其刑。移送併辦（94年度毒偵字第
    478 號）之犯行，核與本案起訴之犯罪事實有連續犯之裁判
    上一罪關係，為起訴效力所及，依審判不可分原則，本院自
    應併予審理。查被告曾因違反毒品危害防制條例案件，於90
    年10月16日，經本院以90年度重簡字第1008號刑事簡易判決
    判處有期徒刑3 月，90年12月6 日判決確定，刑期起算日期
    為92年1 月1 日，指揮書執行完畢日期為92年3 月31日；又
    因違反毒品危害防制條例案件，於91年9 月16日，經本院以
    91年度易字第1999號刑事判決判處有期徒刑6 月，91年10月
    14日判決確定，刑期起算日期為92年4 月1 日（接續前案執
    行），指揮書原載執行完畢日期為92年9 月30日，於92年9
    月18日，因縮短刑期執行完畢，此有臺灣高等法院被告全國
    前案紀錄表1 份在卷可稽，其於5 年內再犯有期徒刑以上本
    案之罪，應依刑法第47條之規定論以累犯，並依法遞加重其
    刑。爰審酌被告前因毒品案件，經多次判決處刑、觀察勒戒
    及強制戒治，猶不知心生悔悟及其品行、智識程度、所生危
    害、犯罪後坦承犯行，態度尚佳等一切情狀，量處如主文所
    示之刑，以資懲儆。
四、扣案如附表編號二所示之第二級毒品安非他命1 包（毛重0.
    4 公克），係本案查獲之毒品，應依毒品危害防制條例第18
    條第1 項前段之規定宣告沒收銷燬，另如附表編號二所示之
    安非他命吸食器1 組，係供被告為本案犯罪所用之物，且係
    被告所有，業據其供明無誤，爰依刑法第38條第1 項第2 款
    之規定宣告沒收；至於扣案如附表編號一所示之安非他命1
    包（淨重0.2 公克）、殘渣袋1 個及安非他命吸食器1 組，
    被告否認係其所有且與本案犯行相涉，復衡諸同時遭查獲之
    黃淑芬於警詢中已供承前開安非他命及安非他命吸食器1 組
    係伊所有（見臺灣板橋地方法院檢察署93年度毒偵字第3030
    號卷第58頁），另殘渣袋係於同時遭查獲之楊熾寶之房內查
    獲（見臺灣板橋地方法院檢察署93年度毒偵字第3030號卷第
    53頁），是被告所稱尚非無據，此外亦乏積極證據足認被告
    所述不實，故就如附表編號一所示之物，爰不於本案宣告沒
    收，附此敘明。
據上論斷，應依刑事訴訟法第273 條之1 第1 項、第299 條第1
項前段，毒品危害防制條例第10條第2 項、第18條第1 項前段、
第23條第2 項，刑法第11條前段、第56條、第47條、第38條第1
項第2 款，判決如主文。
本案經檢察官陳銘祥到庭執行職務。
中　　華　　民　　國　　94　　年　　2 　　月　　25　　日
                  臺灣板橋地方法院刑事第八庭
                            法  官  陳鴻清
以上正本證明與原本無異。
如不服本判決，應於判決送達後10日內，向本院提出上訴狀。
                            書記官  林蔚然
中　　華　　民　　國　　94　　年　　2 　　月　　25　　日
附錄本案論罪科刑法條全文：
毒品危害防制條例第10條：
施用第一級毒品者，處六月以上五年以下有期徒刑。
施用第二級毒品者，處三年以下有期徒刑。
附表：
┌──┬─────┬────┬──────┬─────────┐
│編號│查獲時間  │查獲機關│查獲地點    │  扣  案  物  品  │
├──┼─────┼────┼──────┼─────────┤
│ 一 │93年7 月3 │臺北縣政│臺北縣新莊市│安非他命壹包（淨重│
│    │日15時55分│府警察局│福樂街5 號3 │零點貳公克）、殘渣│
│    │許        │樹林分局│樓          │袋壹個、安非他命吸│
│    │          │        │            │食器壹組。        │
├──┼─────┼────┼──────┼─────────┤
│ 二 │94年1 月14│臺北縣政│臺北縣樹林市│安非他命壹包（毛重│
│    │日23時許  │府警察局│俊英街111 巷│零點肆公克）、安非│
│    │          │蘆洲分局│8 之8 號4 樓│他命吸食器壹組。  │
└──┴─────┴────┴──────┴─────────┘
